臺灣新竹地方法院刑事判決　　　　　　100年度審易字第728號
公　訴　人　臺灣新竹地方法院檢察署檢察官
被　　　告　陳張立
上列被告因竊盜案件，經檢察官提起公訴（100年度偵緝字第152
號），本院依簡式審判程序判決如下：
    主  文
陳張立犯竊盜罪，累犯，處有期徒刑伍月，如易科罰金，以新臺
幣壹仟元折算壹日。又犯竊盜罪，累犯，處有期徒刑陸月，如易
科罰金，以新臺幣壹仟元折算壹日。扣案之鑰匙壹支沒收之。應
執行有期徒刑拾月，如易科罰金，以新臺幣壹仟元折算壹日。扣
案之鑰匙壹支沒收之。
    事  實
一、陳張立前曾於民國98年間因違反毒品危害防制條例案件，經
    本院於98年5月8日以98年度審訴字第107號判處有期徒刑9月
    確定，並於99年5月11日縮刑期滿執行完畢。
二、詎陳張立仍不知悔改，分別為下列行為：
（一）其基於意圖為自己不法所有之犯意，於100 年2 月6 日下
      午3 、4 時許，在新竹市○○○路39巷內，趁無人注意之
      際，以自備之鑰匙（未扣案）1 支竊取賈魯祥所有之車牌
      號碼HNM－085號重型機車，得手後，供己代步之用。嗣將
      該車棄置於新竹市○○路575 巷1 弄19號前。
（二）其另行起意，並基於意圖為自己不法所有之犯意，於100
      年2 月7 日下午3 時許，在新竹市○道○路○ 段愛買百貨
      公司旁，以自備之鑰匙1 支竊取范振松所有、范家豪使用
      之車牌號碼MXR─373號重型機車，得手後供己代步用。嗣
      於100 年2 月8 日下午1 時40分許，為警在新竹市○○○
      路64號前查獲陳張立騎乘上開車牌號碼MXR ─373 號機車
      ，並扣得陳張立所有，供前開竊盜行為吏用之鑰匙1 把。
      陳張立於遭查獲後，於職司偵查職務之警員尚不知悉其所
      為上開犯罪事實欄二之（一）所示竊盜犯行前，主動向警
      員供述犯罪事實欄二之（一）所示之竊盜犯行，並帶同警
      方至新竹市○○路575 巷1 弄19號前，查獲上開車牌號碼
      HNM─085 號重型機車1 部，而遭警查獲。
三、案經新竹市警察局第二分局報告臺灣新竹地方法院檢察署檢
    察官偵查起訴。
     理  由
一、本件被告陳張立所犯為刑法第320 條第1 項之竊盜罪，非死
    刑、無期徒刑、最輕本刑為3 年以上有期徒刑之罪，或高等
    法院管轄第一審之案件，被告於本院準備程序進行中，就被
    訴事實為有罪之陳述，經本院合議庭認合於新修正刑事訴訟
    法第273 條之1 第1 項之規定，裁定進行簡式審判程序，合
    先敘明。
二、訊據被告陳張立對於前開時地，竊取被害人所有機車之事實
    均坦承不諱，並經證人即被害人賈魯祥之母親郁美雲、證人
    范家豪於警詢時、證人施柏辰於檢察事務官詢問中分別指述
    綦詳，且有新竹市警察局第二分局搜索筆錄1 份、扣押物品
    目錄表1 份、扣押物品清單1 份、贓物認領保管單2 紙、照
    片14張、新竹市警察局車輛尋獲電腦輸入單、車輛協尋電腦
    輸入單各1 紙足資佐證，足認被告前開所為自白確與事實相
    符而堪採信，本案事證已臻明確，被告所為前開竊盜犯行，
    均足堪認定，應予依法論科。
三、論罪科刑：
（一）核被告陳張立所為如犯罪事實欄二之（一）、（二）部分
      ，均係犯刑法第320 條第1 項之普通竊盜罪。又被告所為
      上開2 罪，犯意各別，行為互殊，應予分論併罰。又被告
      前曾於98年間因違反毒品危害防制條例案件，經本院於98
      年5 月8 日以98年度審訴字第107 號判處有期徒刑9 月確
      定，並於99年5 月11日縮刑期滿執行完畢等情，有臺灣新
      竹地方法院檢察署刑案資料查註紀錄表及臺灣高等法院被
      告前案紀錄表各1 份在卷足參，被告於前案執行完畢後，
      5 年以內故意再犯有期徒刑以上之上開2 罪，均為累犯，
      各應依刑法第47條第1 項之規定，加重其刑。又被告所為
      如犯罪事實欄二之（一）部分所示竊盜犯行，係在有偵查
      犯罪權限之人尚未發覺前，主動向警方供出而自首接受裁
      判等情，有新竹市警察局第二分局警員張進冬所出具之偵
      查報告1 份在卷可佐，從而應依刑法第62條前段之規定，
      就被告所為如犯罪事實事實欄二之（一）部分所示竊盜犯
      行，減輕其刑，就該部分犯行並依法先加後減之。爰審酌
      被告前已有多次前科等情，有上揭臺灣新竹地方法院檢察
      署刑案資料查註紀錄表及臺灣高等法院被告前案紀錄表各
      1 份等在卷足參，其竟仍不知反省悔改，為本案2 次竊盜
      犯行，致被害人等遭受財產上損害，暨其行竊之動機在供
      自己使用、竊得財物之價值、所生之危害程度、犯罪手段
      尚稱平和及犯後坦承犯行，態度尚可等一切情狀，分別量
      處如主文所示之刑，及諭知如易科罰金之折算標準，並定
      其應執行刑，及諭知如易科罰金之折算標準，以示懲儆。
（二）扣案之鑰匙1 支，為被告陳張立所有，且係其所持以犯本
      件犯罪事實二之（二）所示之犯行時所用之物等情，業據
      被告於警詢及偵訊時供承在卷，爰依刑法第38條第1項第2
      款之規定，並予宣告沒收。至被告所持以犯本件犯罪事實
      二之（一）所示之犯行時所用之自備鑰匙1 支並未扣案，
      且被告於偵訊時已供述：已經不見了等語在卷，是以應認
      業已滅失，爰不予宣告沒收。
據上論斷，應依刑事訴訟法第273 條之1 第1 項、第299 條第1
項前段，刑法第320 條第1 項、第41條第1 項前段、第8 項、第
47條第1 項、第62條前段、第51條第5 款、第38條第1 項第2 款
，刑法施行法第1 條之1 第1 項、第2 項前段，判決如主文。
本案經檢察官邱志平到庭執行職務。
中    華    民    國   100    年    9     月    30    日
                  刑事第九庭      法  官      王銘勇
以上正本證明與原本無異。
如不服本判決應於收受本判決後10日內向本院提出上訴書狀，上
訴書狀應敘述具體理由。上訴書狀未敘述上訴理由者，應於上訴
期間屆滿後20日內補提理由書狀於本院( 均須按他造當事人之人
數附繕本 )「切勿逕送上級法院」。
中    華    民    國   100    年    9     月    30    日
                                  書記官      許弘杰
刑法第320 條第1 項：
意圖為自己或第三人不法之所有，而竊取他人之動產者，為竊盜
罪，處五年以下有期徒刑、拘役或五百元以下罰金。